臺灣雲林地方法院交通事件裁定　　　　　　　　　　九十一年度交聲字第一一號
　　移
　　聲明異議人　甲○○
右列受處分人因違反道路交通管理處罰條例案件，對於移送機關九十一年八月一日雲
監五字第裁七二－ＫＡＢ１１４４２４號裁決書不服，聲明異議，本院裁定如左：
        主  文
異議駁回。
        理  由
一、聲明異議意旨略以：聲明異議人無在交岔路口闖紅燈，如有闖紅燈應會見警察攔
    車取締，為何未見警員攔車取締，如有闖紅燈拒絕停車逃逸願受裁決處罰。
二、本件聲明異議人於民國九十一年六月一日，在雲林縣台一線公準加油站前路口直
    行闖紅燈，經警以揮旗鳴笛攔車取締，車輛違規不停加速逃逸，經舉發單位雲林
    縣警察局斗南分局警員舉發後，移送機關以異議人違反道路交通管理處罰條例第
    五十三條第一項、第六十條第一項及第六十三條第一項第一款、第三款之規定，
    科以異議人新台幣五千七百元之罰鍰，並記違規點數四點等事實，有舉發違規通
    知單、雲林縣警察局斗南分局書函、移送機關裁決書、意見書在卷可參。
三、異議人雖直稱並未闖紅燈，亦未見警察攔查云云。然證人李崑成即本件舉發之警
    員到庭證稱：當時我們視線很清楚，距離路口四十公尺，當天天氣晴朗，紅燈過
    了二、三秒後，我們才攔截，有吹哨子，也有舉旗攔截；當天是我吹哨且舉指揮
    棒；（有無拍照）我們都是現場舉發，如果攔截沒有停止才逕行舉發，他這個都
    是相當明確，我們才會舉發，車牌、廠牌、顏色我們都會馬上去查；（是不是現
    場記得，提示舉發單）是，車牌、廠牌，然後顏色；（是不是停警車在路邊，還
    是非警車）警車，我們都是警車；（異議人說沒有看到你們，你們停放何處）路
    口後，他車子都是直行，應該可以看清楚；（經過路口才可以看到你們）是，過
    了路口差不多四十至五十公尺；（會不會車子開過去之後才攔截）不會，攔截一
    定是有，攔截、鳴笛，然後旗幟指揮，如果沒有做這些動作，我是不會開，這種
    異議案件，我三年來是第一件，我作了快二十年了，這是第三件等語。證人黃振
    城即本件同時舉發之警員經隔離訊問亦證稱：（提示舉發單，是誰的字）我的；
    （有無印象）當時應該是由我們同事李崑成攔查的；（雪鐵龍黑色是什麼時候記
    的）李崑成當時告知我廠牌、顏色、車號，勤務完回去查電腦均相符才舉發；（
    當天在哪裡執勤）路口往前約五十公尺左右；（誰負責攔截）李崑成等語。
四、由上述證據內容顯示，證人李崑成、黃振城二人經隔離訊問後，所證內容相符，
    堪信實在。且本件距離違規時間已有一段時日，證人還記得當時的情形，更可見
    其等之記憶不會出錯。又舉發違規通知單上，確實記載「逕行舉發」、「雪鐵龍
    ˙黑」等字樣，可見舉發違規之警員確實有依照規定記載其所目視之車輛廠牌及
    顏色等特徵，以供查考是否與登記之車號相符，自可確定舉發違規警員並無識別
    錯誤之情形，而更可認定異議人上述違規之事實確屬真實。從而，異議人主張其
    未闖紅燈云云，並不實在。其又主張並未看見警員云云，縱屬真實，亦屬其個人
    之過失，依據大法官會議解釋釋字第二七五號解釋文內容，異議人亦應受罰。本
    件異議為無理由，應予駁回。
據上論斷，應依道路交通管理處罰條例第八十七條第二項、道路交通案件處理辦法第
十九條，裁定如主文。
中      華      民      國      九十一      年      十一    月    四    日
                                        臺灣雲林地方法院刑事第一庭
                                            法  官  侯  廷  昌
右正本證明與原本無異。
如不服本裁定，應於裁定送達後五日內向本院提出抗告狀。
                                            書記官  蔡  金  保
中      華      民      國      九十一      年      十一    月    四    日
